# 请教陈版主政府补助核算问题

提问人：damon0306 时间：2016-02-24 18:54:28
请教陈老师①公司为福利企业，符合《财政部 国家税务总局关于促进残疾人就业税收优惠政策的通知》（财税【 2007 】 92 号）文相关规定，对增值税即征即退，从 2014 年度开始收取当地税局退税。 2014 年度收取了 2013 年度及 2014 年上半年增值税退税，按权责发生制进入了当期营业外收入。 2015 年度确认了 2014 年下半年及 2015 年度1-9月份的退税收入。经查实，7-9月份退税并未收到退税款，款项于 2016 年 1 月收到。申报退税材料为 2015 年度。因退税标准为每个残疾人员全年3.5万元，因此可认为是按照固定的定额标准拨付的政府补助吗？经查阅政府补助准则、上市公司执行企业会计准则监管问题解答（ 2013 年第 1 期）、计学撮要 2013 等相关内容，看似界定很模糊。现在存在两个问题，一是如果就按权责发生制确认收入，该案例似乎又符合按固定定额标准取得政府补助；如果按固定定额标准取得政府补助情形核算，那是不是还要做前期差错处理，且把剩下款项确认营业外收入？ ②有限公司股改为股份有限公司。以净资产折股后，股份公司股本仍为有限责任公司原股本，原留存收益全部转入资本公积，那这部份资本公积，需要公司代扣代缴个人所得税吗？若需要，如何进行账务处理？ ③实物中见到，公司借款费用资本化利息如下：
本金为按在建工程期末月余额减去累计资本化利息金额，利率按当月应付利息贷方金额除以当月借款余额，按此算出当月借款资本化利息金额，是否可以？ ④公司 2014 年财报批露 2015 年新成立一家子公司，作为期后事项。 2015 年经查，公司并未对该子公司实际注资，但该子公司营业执照已经办下，工商查询存续，该子公司也未启用账套，报告如何批露，又要履行哪些程序呢？
先感谢陈老师百忙中指导！！！

回答人：chenyiwei
1 、这种情况可以作为按定额计算的政府补助，由于有明确的法律法规依据，一般也可以合理保证能够收到，因此在其金额能够合理估计（获得税务机关确认，或者可自行根据税法规定准确测算，且历史上测算金额与实际收到金额无重大差异）的情况下，可按应收金额确认该项政府补助。 2 、各地政策可能不一，且可能有缓交、返还等优惠政策，建议向当地税务机关了解。如果确需缴纳的，一般不建议直接从基准日净资产中扣缴，而是建议向全体股东按比例发放一定的现金股利，其中发放给个人股东的现金股利可以作为扣缴税款的资金来源。 3 、对一般借款资本化问题建议从严把握，可参考《瑞华研究 2010 ～ 2014 汇编》之“问题1-1-27（一般借款费用资本化问题）”。 4 、虽然该子公司尚未出资，尚无实质业务活动，但仍应披露为子公司，并编制合并报表（即使只有这一家子公司，个别报表和合并报表的每个项目的金额都分别相同，但含义不同）。

提问人：damon0306 时间：2016-02-24 20:33:36
①公司为福利企业，符合《财政部 国家税务总局关于促进残疾人就业税收优惠政策的通知》（财税【 2007 】 92 号）文相关规定，对增值税即征即退，从 2014 年度开始收取当地税局退税。 2014 年度收取了 2013 年度及 2014 年上半年增值税退税，按收付实现制进入了当期营业外收入。 2015 年度确认了 2014 年下半年及 2015 年度1-9月份的退税收入（ 2014 年下半年及 2015 年1-6月也是收付实现制）。经查实，7-9月份退税并未收到退税款，款项于 2016 年 1 月收到。申报退税材料为 2015 年度。因退税标准为每个残疾人员全年3.5万元，因此可认为是按照固定的定额标准拨付的政府补助吗？经查阅政府补助准则、上市公司执行企业会计准则监管问题解答（ 2013 年第 1 期）、计学撮要 2013 等相关内容，看似界定很模糊。现在存在两个问题，一是如果就按收付实现制确认收入，该案例似乎又符合按固定定额标准取得政府补助；如果按固定定额标准取得政府补助情形核算，那是不是还要做前期差错处理，且把剩下2015 年10-12月款项确认营业外收入？不好意思陈老师，打错了，又重新表述了。

回答人：chenyiwei
1 、关键不是是否按单位定额计算，而是其是否满足金额确定、是否很可能收到。为了各年度之间做法统一，建议尽可能进行前期差错更正。 2 、虽然没有出资，但也是母公司所控制的实体，母子公司之间的控制关系已存在。